# 验资报价

提问人：lemonantree 时间：2011-11-02 07:53:19
财政拟给国有企业增资 20 亿，该 20 亿为 2011 年 1 月至今陆续的拨款，现转为增加资本金。请问聘请事务所出具验资报告，大概需要多少钱？
另外减资 20 亿同时再增资 20 亿（同一个出资人），总的实收资本不变，是否需要就增资的 20 亿缴交印花税？

回答人：chenyiwei
1 、根据国家发展改革委、财政部关于印发《会计师事务所服务收费管理办法》的通知（发改价格[2010]196号），会计师事务所的鉴证业务是实行政府指导价的。各地财政局、物价局都出台了本地的此类业务收费标准。你可以先大致上看看本地的此类文件，大致了解一下一般收费标准，再以此为基础与事务所协商。 2 、先减资 20 亿，再增资 20 亿，就印花税而言是两个互相独立的业务。减资不退已缴纳的印花税；增资应就所增加的实收资本和资本公积缴纳印花税。